【裁判字號】    94,上易,1435
【裁判日期】    950125
【裁判案由】    竊盜
【裁判全文】
臺灣高等法院臺中分院刑事判決        94年度上易字第1435號
上  訴  人  臺灣臺中地方法院檢察署檢察官
上  訴  人
即  被  告  甲○○
                    （現於臺灣臺中監獄執行中）
上列上訴人等因被告竊盜案件，不服臺灣臺中地方法院94年度易
字第488號中華民國94年6月9日第一審判決（起訴案號：臺灣臺
中地方法院檢察署94年度偵緝字第83號，併辦案號：臺灣臺中地
方法院檢察署94年度偵字第9164號），提起上訴，本院判決如下
：
    主  文
原判決關於甲○○部分撤銷。
甲○○共同連續攜帶兇器、毀越安全設備竊盜，累犯，處有期徒
刑拾月。
    犯罪事實
一、甲○○前於民國（下同）九十一年間，因竊盜案件，經本院
    於九十一年八月二十九日以九十一年度上易字第一一八六號
    判處有期徒刑十月確定，於九十二年九月二日縮刑期滿執行
    完畢。其又基於意圖為自己不法所有之概括犯意，並與楊順
    元（業經原審判處有期徒刑九月確定）基於犯意之聯絡，先
    於九十三年十月十三日凌晨四時四十五分左右，由甲○○騎
    乘不知情之周武龍所有車牌號碼ＨＦＥ─五五○號重型機車
    搭載楊順元行經乙○○○所開設、位於臺中縣清水鎮○○路
    三七之七號（同鰲峰路三八巷七弄三○號）夜間無人居住之
    德豐馬達電機工廠，見有機有趁，由楊順元負責在前開德豐
    馬達電機工廠大門外把風，甲○○則徒手推開未上鎖之鐵門
    ，進入圍牆內（侵入附連圍繞之土地部分未經告訴），取出
    其所有、置放於前開機車置物箱內客觀上足供兇器使用之拔
    釘榔頭一支（未扣案），敲斷毀壞前開德豐馬達電機工廠之
    廠房具防閑作用、屬安全設備之窗戶上鐵管，而伸手入內竊
    得置於窗戶邊、屬乙○○○所有價值約為新臺幣（下同）九
    千元之銅線（漆包線）二捲，得手後，甲○○、楊順元欲騎
    乘前開機車離去之際，為巡邏員警發現，當場查獲楊順元，
    並扣得前開銅線二捲（已發還乙○○○），甲○○則趁隙騎
    乘前開機車逃逸。甲○○又承前概括犯意，於九十四年四月
    四日下午十八時左右，前往臺中縣大甲鎮○○○路六七號順
    天國民中學，從後門踰越圍牆侵入校區內（侵入附連圍繞之
    土地部分未經告訴），先持在客觀上具有傷害他人生命、身
    體之鐵剪一支（未扣案）破壞總務處、輔導室及中途班教室
    具防閑作用、屬安全設備之鋁窗玻璃後再侵入其內，竊取該
    國中所有之相機二部、數位相機一部、電腦二台、液晶螢幕
    三台、硬碟一部、行動碟一部及林聰池所有之現金四萬元，
    陳文正所有之相機二部，葉朝清所有之電腦一台。得手後，
    將相機及電腦等分別送給真實姓名不詳、綽號「紅宮」及「
    木景」之成年男子，所竊得之現金則花用完畢。嗣於九十四
    年四月六日二十一時左右，甲○○駕駛牌照號碼ＮＶ─一七
    Ｏ六號自用小客車，途經臺中縣沙鹿鎮○○路與鎮南路口時
    為警查獲，並在上開自用小客車上起獲竊得之相機四台，始
    查悉上情。
二、案經臺中縣警察局清水分局報請臺灣臺中地方法院檢察署檢
    察官偵查起訴及移送併辦。
    理  由
一、訊據上訴人即被告（下稱被告）甲○○對於上開犯罪事實，
    於警詢、檢察官偵查、原審法院及本院審理中均坦承不諱，
    核與同案被告楊順元於警詢、檢察官偵查中供述之情節相符
    ，並經被害人周楊美雲及證人丁○○、楊椅楠於警詢時分別
    供述明確，復有其等領回失物所出具之贓物認領保管單二紙
    、現場照片十張、刑案現場測繪圖、臺中縣立順天國民中學
    校舍平面圖各一紙、臺中縣立順天國民中學經管縣有財物遺
    失、毀損、意外事故報損查核表一紙、臺中縣立順天國民中
    學個人損失財物明細表一紙、車籍作業系統─查詢認可資料
    一份在卷可資佐證，被告之自白要與事實相符而可採，從而
    本件事證明確，被告竊盜犯行洵堪認定，應依法論科。
二、按刑法第三百二十一條第一項第二款規定將「門扇」、「牆
    垣」、「其他安全設備」並列。則所謂「門扇」應專指門戶
    而言，「牆垣」指分隔住宅或建築物內外之出入口大門而言
    。而所謂「其他安全設備」，指門扇、牆垣以外，依社會通
    常觀念足認為防盜之一切設備者，即屬相當（最高法院二十
    五年上字第四一六八號判例意旨參照）。是一般窗戶既具有
    防閑之效用，依社會通常之觀念，係屬於維護安全之防盜設
    備，自屬該條文所規定之「安全設備」甚明。次按刑法上所
    謂兇器，其種類並無限制，凡客觀上對於人之生命、身體、
    安全構成威脅，具有危險性之兇器均屬之，且祇須行竊時攜
    帶此種具有危險性之兇器為已足，並不以攜帶之初有行兇之
    意圖為必要（最高法院七十九年臺上字第五二五三號判例參
    照）。查被告甲○○係以未扣案之拔釘榔頭、鐵剪毀壞前開
    德豐馬達電機工廠廠房、順天國民中學教室具防閑作用、屬
    安全設備之窗戶上鐵管、鋁窗玻璃，則倘持前開工具向被害
    人攻擊，在客觀上顯足對人之生命、身體、安全構成威脅，
    自係具有危險性之兇器無訛。是核被告甲○○所為，係犯刑
    法第三百二十一條第一項第二、三款之攜帶兇器、毀越安全
    設備竊盜罪；被告與同案被告楊順元二人間，就上開竊取銅
    線之犯行部分，具有犯意聯絡與行為分擔，均為共同正犯。
    又公訴人雖未敘及被告在順天國民中學之竊盜犯行，然上開
    被告連續竊盜之犯行，與公訴人起訴書所載被告竊取銅線而
    經本院論罪部分，具有連續犯之裁判上一罪關係，且經移送
    併辦，即為起訴效力所及，本院自應併予審判，附此敘明。
    再被告於順天國民中學內，除竊取該國中所有之財物外，尚
    同時竊得被害人林聰池、陳文正、葉朝清所有之財物，係一
    行為觸犯數罪名，應依刑法第五十五條想像競合犯之規定從
    一重論處。被告先後二次之竊盜犯行，時間接近，手段相似
    ，係基於概括之犯意反覆而為，且觸犯構成要件相同之罪名
    ，為連續犯，應依刑法第五十六條論以一罪，並加重其刑。
    再查被告前於九十一年間，因竊盜案件，經本院於九十一年
    八月二十九日以九十一年度上易字第一一八六號判處有期徒
    刑十月確定，於九十二年九月二日縮刑期滿執行完畢，有臺
    灣高等法院被告前案紀錄表及臺灣臺中地方法院檢察署刑案
    資料查註紀錄表各一份在卷可按，其於有期徒刑執行完畢後
    ，五年內再犯有期徒刑以上之本罪，為累犯，應依刑法第四
    十七條之規定遞加重其刑。原判決認被告罪證明確而予科刑
    ，固非無見，惟查：原審未及審酌被告另犯有在順天國民中
    學之竊盜行為，此部分犯行與起訴論罪部分有連續犯裁判上
    一罪關係，為起訴效力所及，而未併予審判，尚有未洽。檢
    察官及被告均以被告尚犯有順天國民中學之竊盜犯行，應合
    併審判為由而提起上訴，均有理由，原判決既有上述可議之
    處，自無可維持，應由本院將原判決關於被告甲○○部分撤
    銷改判。爰審酌被告前有竊盜前科之不良素行，此觀卷附臺
    灣高等法院被告前案紀錄表即明，仍不知悛悔警惕，不思以
    正當方法賺取財物，再為本案之竊盜犯行，惡性非輕，危害
    社會治安甚鉅，又其以攜帶兇器、毀越安全設備而竊取他人
    財物之犯罪方法、手段非屬平和，兼衡及被告甲○○犯後坦
    承全部犯行、態度尚稱良好等一切情狀，量處如主文第二項
    所示之刑。至被告供以犯本案竊盜行為所用之拔釘榔頭、鐵
    剪各一支，均未扣案，且被告於原審審理中陳稱拔釘榔頭其
    留在現場等語（見原審卷第一三九頁），無法證明現尚是否
    存在，為免日後執行上之困難，爰不為沒收之諭知，附此敘
    明。
據上論斷，應依刑事訴訟法第三百六十九條第一項前段、第三百
六十四條、第二百九十九條第一項前段，刑法第二十八條、五十
六條、第三百二十一條第一項第二、三款、第五十五條、第四十
七條，判決如主文。
本案經檢察官丙○○到庭執行職務。
中    華    民    國    95    年    1  月  25         日
          刑事第十一庭  審判長法  官  黃  梅  月
                              法  官  林  欽  章
                              法  官  林  宜  民
上列正本證明與原本無異。
不得上訴。
                              書記官  林  桂  鳳
中    華    民    國    95    年    1  月  27         日
                                                      Ａ


司法院資訊處製作；財團法人民間司法改革基金會備份。
